【裁判字號】    98,審小上,89
【裁判日期】    980727
【裁判案由】    給付管理費
【裁判全文】
臺灣臺北地方法院民事裁定            98年度審小上字第89號
    上  訴  人
    即被上訴人  鑽石大樓管理委員會
    法定代理人  乙○○
    被 上 訴人
    即 上 訴人  甲○○
上列當事人間給付管理費事件，兩造對於中華民國98 年5月11日
本院臺北簡易庭97年度北小字第3994號第一審小額民事判決，各
自提起上訴，本院裁定如下：
    主   文
兩造上訴均駁回。
第二審訴訟費用由兩造各自負擔新台幣壹仟伍佰元。
    理   由
一、按對於小額程序之第一審裁判之上訴，非以其違背法令為理
    由，不得為之；又提起上訴，上訴狀內應記載上訴理由，表
    明原判決所違背之法令及其具體內容，暨依訴訟資料合於該
    違背法令之具體事實，民事訴訟法第436條之24第2項、第43
    6條之25分別定有明文。且所謂違背法令，依同法第436條之
    32第2 項準用第468條、及第469條第1款至第5款規定，即依
    同法第468 條規定，判決不適用法規或適用不當者，為違背
    法令；依同法第469 條規定，判決有該條所列第1款至第5款
    情形之一者，為當然違背法令。是當事人提起上訴，如以同
    法第469條所列第1至5 款為理由時，其上訴狀或理由書應表
    明該判決有合於各該條款規定情形之具體內容，及係依何訴
    訟資料合於該違背法令之具體事實。如依同法第468 條規定
    ，以原判決有不適用法規或適用法規不當為理由時，其上訴
    狀或理由書應表明該判決所違背之法令條項，或有關判例、
    解釋字號，或成文法以外之習慣或法理等及其具體內容，暨
    係依何訴訟資料合於該違背法令之具體事實。上訴狀或理由
    書如未依上述方式表明，或其所表明者顯與上開法條規定不
    合時，即難認為已合法表明上訴理由，其上訴自非合法，最
    高法院71年台上字第314號著有判例可資參照。
二、本件鑽石大樓管理委員會上訴意旨略以：鑽石大樓將公共基
    金及相關應收帳款移交於95年10月成立之管委會，而管委會
    業已提出甲○○積欠自91年8月至96年6月止共計積欠57,030
    元管理費之資料，且為甲○○所不爭執，管委員會舉證已相
    當明確。再者，本大廈規約第10條第5 項約定與營建署公告
    範本相同，故管委會請求甲○○給付逾期繳納管理費依年息
    10% 計算之遲延利息，自屬合法等語。並聲明：(一)原判決廢
    棄。(二)被上訴人應給付上訴人57,030元及自民國97年9月4日
    起至清償日止，按年息10%計算之利息。
三、被上訴人即上訴人甲○○上訴意旨略以：本件既係給付之訴
    ，自應釐清管理費究屬何種之債，住戶與管委會應為委任關
    係，管理費應由雙方協商而定，不能依少數人制定之規約為
    斷。但原判決卻記載伊認為無委任關係而拒絕繳納云云，顯
    有偽文罪嫌。況原判決並未說明適用實體法之理由，而有枉
    法之咎，且未論斷時效。伊業向市府建管處提起確認管委會
    規約無效之訴等語。
四、經核本件兩造上訴理由狀所載內容，無非係就原審取捨證據
    、認定事實之職權行使，指摘其為不當，而未具體說明其有
    何不適用法規或適用法規不當之情形，並揭示該法規之條項
    或其內容，及合於民事訴訟法第469 條所列各款之事實，自
    難認對該判決之如何違背法令已有具體之指摘，揆諸前揭說
    明，應認其上訴為不合法，應予駁回。
五、兩造應各自負擔之第二審訴訟費用額確定為1,500元。
六、據上論結，本件兩造之上訴均為不合法。爰依民事訴訟法第
    436條之32第1項、第2項、第444條第1項前段、第436條之19
    第1項、第95條、第78條，裁定如主文。
中    華    民    國    98    年    7     月    27    日
                        民事第六庭審判長法官  劉坤典
                                        法官  林麗真
                                        法官  傅中樂
以上正本係照原本作成。
本裁定不得抗告。
中    華    民    國    98    年    7     月    27    日
                                      書記官  王文心


司法院資訊處製作；財團法人民間司法改革基金會備份。
